【裁判字號】    90,台上,4624
【裁判日期】    900726
【裁判案由】    違反槍砲彈藥刀械管制條例
【裁判全文】
最高法院刑事判決                                九十年度台上字第四六二四號
    上  訴  人  甲○○
右上訴人因違反槍砲彈藥刀械管制條例案件，不服台灣高等法院台中分院中華民國九
十年五月二十四日第二審判決（九十年度上訴字第六四一號，起訴案號：台灣苗栗地
方法院檢察署八十九年度偵字第五○九八號），提起上訴，本院判決如左：
    主  文
上訴駁回。
    理  由
按刑事訴訟法第三百七十七條規定，上訴於第三審法院，非以判決違背法令為理由不
得為之。是提起第三審上訴，應以原判決違背法令為理由，係屬法定要件。如果上訴
理由狀並未依據卷內訴訟資料，具體指摘原判決不適用何種法則或如何適用不當，或
所指摘原判決違法情事，顯與法律規定得為第三審上訴理由之違法情形，不相符合時
，均應認其上訴為違背法律上之程式，予以駁回。本件上訴人甲○○上訴意旨略稱：
(一)原判決理由既一再引據上訴人所為「我沒有收他（指綽號『阿振（正）』者）槍的
意思」、「他要寄放我不讓他寄放」之辯解，以及證人林瑞華所為「被告沒有答應讓
那個人借放這把手槍……。」云云之證詞，而上訴人亦矢口否認收受系爭槍、彈，乃
原判決事實欄及理由欄卻未憑任何證據，即遽作上訴人「仍予收受」及「在接受該槍
彈時」之認定，顯有判決不備理由之違法。(二)系爭槍、彈依前述原判決理由欄所引上
訴人之辯解及證人林瑞華之證詞，均可證明上訴人並未同意該綽號「阿振」者之寄放
，乃原判決理由卻判認上訴人在接受該槍、彈時，即已明知仍予收受，並置放於其所
駕駛之自小客車左前座腳踏板，足認其有寄藏之犯意，其認定之事實，與所採之證據
，不相適合，即屬證據上理由矛盾。(三)原判決理由既引述證人林瑞華所為「被告沒有
答應讓那個人借放這把手槍……。」之有利證詞，卻未見明其不足為有利於上訴人
證明之理由，亦有判決不備理由之違法云云。
惟查：(一)原判決撤銷第一審之不當科刑判決，改判論處上訴人以未經許可寄藏可發射
子彈具有殺傷力之改造手槍（累犯）罪刑，已依卷證資料詳其所憑之證據及認定之
理由。而以上訴人否認犯罪所辯，乃卸責之詞，不可採信，於理由詳加說明及指駁。
經核所為論，均與卷內證據資料相符，從形式上觀察，並無認定事實不依證據或有
何採證違背經驗法則、論理法則等違法情形存在。(二)原判決係以上訴人於警訊、偵查
、一審及原審審理中，已承認於民國八十九年十二月四日二十一時四十分許，在苗栗
縣竹南鎮大埔里五福新村一一九號前，為警盤查而在其所駕駛之Ｈ二－七六七七號自
小客車之駕駛座下方處，查獲仿ＳＭＩＴＨ＆ＷＥＳＳＯＮ轉輪手槍製造之玩具手槍
一把及改造子彈成品六顆等事實。另證人林瑞華於原審亦證稱：上訴人先載伊，並跟
伊說還有一個朋友也要上車，那個人上車的時候就有拿一包東西給上訴人，並說帶這
個不方便，上訴人有打開來看，伊也有看到是一把手槍和子彈，伊有向上訴人說這個
東西不要收，那個人說借放一下沒有關係，後來那個人先下車了等語。並有查獲之手
槍一把、子彈六顆等物扣案可稽，而上揭槍、彈經送鑑驗結果，槍係仿ＳＭＩＴＨ＆
ＷＥＳＳＯＮ轉輪手槍製造之玩具手槍，子彈則係改造子彈，並認均具殺傷力，有內
政部警政署刑事警察局鑑驗通知書一紙附卷足憑。再參酌上訴人在接受該等槍、彈時
，即已明知係槍、彈，仍然收受，並置放於其所駕之自小客車左前座腳踏板，且至其
被警查獲為止，已有相當之時間，而其並未作任何處置，因認上訴人有寄藏該等槍、
彈之犯意。其事實之認定及證據之取捨，並不違背經驗法則與論理法則。上訴意旨，
徒憑己見，就屬原審採證認事職權之適法行使，任意指摘為判決不備理由及證據上理
由矛盾，顯與法律規定得為第三審上訴理由之違法情形，不相適合。(三)原判決理由係
於述證人林瑞華在原審法院供證之證詞內容及說明如何憑以認定上訴人對系爭槍、
彈有寄藏犯意之後，才接續表示證人林瑞華所稱：上訴人沒有答應讓那個人（指綽號
「阿振」者）借放這把手槍云云，不足為有利於上訴人之證明（見原判決第三頁第八
行以下），由上述文義觀之，顯係以證人林瑞華前述供證內容及上訴人已可認定有寄
藏系爭槍、彈犯意，資為證人林瑞華所稱：上訴人沒有答應那個人借放這把手槍云云
，不足為有利於上訴人證明之理由。原判決理由對此雖未詳予明，然應為文字述
之簡略，顯然於原判決結果無影響，依刑事訴訟法第三百八十條規定，亦不得據為提
起第三審上訴理由。其上訴違背法律上之程式，應予駁回。
據上論結，應依刑事訴訟法第三百九十五條前段，判決如主文。
中      華      民      國     九十     年      七      月    二十六    日
                              最高法院刑事第十庭
                                  審判長法官  陳  炳  煌
                                        法官  陳  正  庸
                                        法官  韓  金  秀
                                        法官  吳  信  銘
                                        法官  徐  文  亮
      右正本證明與原本無異
                                              書  記  官
中      華      民      國     九十     年      八      月      二      日


司法院資訊處製作；財團法人民間司法改革基金會備份。
